臺灣臺北地方法院行政訴訟裁定　
111年度行提字第13號
聲  請  人  賴廷炎
相  對  人  臺北市政府衛生局

代  表  人  黃世傑
代  理  人  李宗翰
上列當事人因聲請提審事件，本院裁定如下：
    主  文
聲請駁回。
    理  由
一、聲請要旨：聲請人同住之家人於民國111年9月16日出現類流
    感症狀，進行快篩結果為陽性，聲請人因而成為密切接觸者
    ，並於111年9月17日以電子郵件告知實習場所負責人及臺大
    醫院教學部承辦人，嗣聲請人於111年9月18日快篩結果亦呈
    現陽性，同時告知實習場所負責人及臺大醫院教學部承辦人
    ，並在醫院快篩紀錄系統完成登錄，因當日為周日，診所掛
    號不易，聲請人遂於111年9月19日進行線上看診，並由診所
    通報相對人。因聲請人為醫學系學生，有能力判讀快篩結果
    ，聲請人於111年9月18日開始出現輕微呼吸道症狀，自行快
    篩結果陽性，且有接觸史，自可排除偽陽性之可能，已有客
    觀事實足以認定聲請人自111年9月18日為新冠肺炎確診者，
    然相對人仍以快篩陽性看診日為居隔第0天，自屬不當，聲
    請人應自111年9月18日起算至111年9月25日即可解除隔離，
    為此提起本件提審，請求裁定更正居隔通知書上之隔離日期
    。
二、相對人說明要旨：目前居隔方式仍以快篩陽性看診日為居隔
    第0天，民眾除了視訊看診外，亦可利用急診視訊看診，相
    對人依法行政，且居隔通知書已合法送達聲請人。
三、按「法院審查逮捕、拘禁之合法性，應就逮捕、拘禁之法律
    依據、原因及程序為之。」、「法院審查後，認為不應逮捕
    、拘禁者，應即裁定釋放；認為應予逮捕、拘禁者，以裁定
    駁回之，並將被逮捕、拘禁人解返原解交之機關。」，提審
    法第8條第1項、第9條第1項分別定有明文。
四、次按「本法主管機關：在中央為衛生福利部；在直轄市為直
    轄市政府；在縣（市）為縣（市）政府。」、「（第1項）
    本法所稱傳染病，指下列由中央主管機關依致死率、發生率
    及傳播速度等危害風險程度高低分類之疾病：五、第五類傳
    染病：指前4款以外，經中央主管機關認定其傳染流行可能
    對國民健康造成影響，有依本法建立防治對策或準備計畫必
    要之新興傳染病或症候群。（第2項）中央主管機關對於前
    項各款傳染病之名稱，應刊登行政院公報公告之；有調整必
    要者，應即時修正之。」、「主管機關對於傳染病病人之處
    置措施如下：三、第四類、第五類傳染病病人，依中央主管
    機關公告之防治措施處置。」、「中央流行疫情指揮中心成
    立期間，指揮官基於防疫之必要，得指示中央主管機關彈性
    調整第39條、第44條及第50條之處置措施。」，傳染病防治
    法第2條、第3條第1項第5款、第2項、第44條第1項第3款及
    第53條第1項分別定有明文。又衛生福利部於109年1月15日
    以衛授疾字第1090100030號公告：「本次修正係新增『嚴重
    特殊傳染性肺炎』為第五類傳染病。」。且依中央流行疫情
    指揮中心於111年5月31日修訂發布之「嚴重特殊傳染性肺炎
    確診個案處置及解除隔離治療條件」第2點規定：隔離治療
    之非重症確診個案，須同時符合下列第㈠和㈡項，始得解除隔
    離治療，並進行7天自主健康管理：㈠無COVID-19相關症狀，
    或有症狀但退燒至少1天且症狀緩解，或有症狀但為其他病
    因所致。㈡符合下列2款條件之一（快篩須由醫事人員執行，
    醫事人員得自行採檢）：1.距確診24小時以上追蹤兩次呼吸
    道檢體(間隔至少24小時)快篩陰性，或距發病日或採檢陽性
    日(無症狀者適用，以下簡稱採檢日)達5天(含)以上追蹤一
    次呼吸道檢體快篩陰性。2.距發病日或採檢日已達7天(無須
    採檢)。
五、經查，聲請人於111年9月18日自行快篩陽性，於111年9月19
    日經線上看診後確診罹患新冠肺炎並由診所完成通報，由相
    對人依傳染病防治法第44條第2項規定核發嚴重特殊傳染性
    肺炎指定處所隔離通知書，隔離期間自111年9月19日至同年
    9月26日等情，且為聲請人所不爭執，有提審聲請書狀(見本
    院卷第15至17頁)、嚴重特殊傳染性肺炎隔離治療通知書及
    提審權利告知書(見本院卷第19至26頁)及本院調查筆錄(見
    本院卷第37至38頁)在卷可按。又依衛生福利部疾病管制署
    於111年5月9日所訂定之「居家隔離、自主防疫及居家檢疫
    對快篩陽性之評估確認及通報流程」規定：家用抗原快篩試
    劑進行快篩結果陽性，須透過遠距門診醫療，由遠距或視訊
    診療醫師協助確認快篩陽性結果，由此可知是否確診新冠肺
    炎，並非以病患快篩劑顯示陽性或自行評估發病為準，尚須
    經醫師看診後評判，是依上開規定，原告既自111年9月19日
    經由診所醫師視訊看診後確定為新冠肺炎確診者，應自該日
    起算居家隔離日期，故相對人所核發之居隔通知書居隔日期
    載明自111年9月19日起算至同年9月26日為止，於法有據。
    至聲請人雖主張其為醫學系學生，有密切接觸史且已自行快
    篩陽性，其有能力判讀快篩結果，並有附件二所示通信資料
    為憑，有客觀事實足認其自111年9月18日即可起算居隔第0
    天等語，然聲請人上開主張，核與上開說明不符，自難採認
    。從而，相對人對於聲請人所實施之居家隔離之防疫措施處
    分，並無違誤。聲請人上開聲請，為無理由，應予駁回。
六、依提審法第9條第1項後段，裁定如主文。
中　　華　　民　　國　　111 　年　　9 　　月　　21　　日
                  行政訴訟庭  法　官　黃子溎
以上正本係照原本作成。
如不服本裁定，應於送達後10日內，向本院提出抗告狀（須按他
造人數附繕本）。　　　　　　　　　
中　　華　　民　　國　　111 　年　　9 　　月　　21　　日
                              書記官　蔡凱如